臺灣屏東地方法院刑事判決　　　　　　　 93年度訴字第885號
公　訴　人　臺灣屏東地方法院檢察署檢察官
被　　　告　甲○○　男　27歲.
上列被告因違反毒品危害防制條例案件，經檢察官提起公訴（93
年度毒偵字第1541號），及移送併案（93年度毒偵字第1947號、
93年度毒偵字第2050號、94年度毒偵字第13號、94年度毒偵字第
350號），本院裁定以簡式審判程序審理，茲判決如下：
    主  文
甲○○連續施用第一級毒品，累犯，處有期徒刑壹年肆月，扣案
之海洛因貳拾陸包（合計淨重肆點貳壹公克，空包裝重伍點壹玖
公克）、香菸壹支，均沒收銷燬；又連續施用第二級毒品，累犯
，處有期徒刑壹年，扣案之甲基安非他命陸包（合計驗前毛重伍
拾玖點伍公克，驗後毛重伍拾玖點貳公克）、玻璃球壹只，均沒
收銷燬。應執行有期徒刑貳年貳月，扣案之海洛因貳拾陸包（合
計淨重肆點貳壹公克，空包裝重伍點壹玖公克）、香菸壹支、甲
基安非他命陸包（合計驗前毛重伍拾玖點伍公克，驗後毛重伍拾
玖點貳公克）、玻璃球壹只，均沒收銷燬。
    事  實
一、甲○○曾有違反槍砲彈藥刀械管制條例及麻醉藥品管理條例
    等前科，並於民國92年間因違反毒品危害防制條例案件，經
    本院以92年度易字第237 號判決處有期徒刑7 月確定，嗣於
    93年8 月8 日因縮短刑期而執行完畢。又曾於90年間因施用
    毒品案件，經本院以90年度毒聲字第512 號裁定移送觀察、
    勒戒後，認為有繼續施用毒品傾向，再由本院以90年度毒聲
    字第1093號裁定施以強制戒治，嗣經本院裁定停止強制戒治
    及撤銷停止強制戒治（91年度毒聲字第124 號、91年度毒聲
    字第453 號）後，於91年10月19日執行強制戒治完畢出所，
    並由臺灣屏東地方法院檢察署檢察官以91年度戒毒偵字第23
    7 號為不起訴處分確定。甲○○再於92年間因施用毒品案件
    ，經本院以92年度毒聲字第164 號裁定施以強制戒治，嗣經
    本院裁定停止強制戒治及撤銷停止強制戒治（92年度毒聲字
    第854 號、92年度毒聲字第1229號）後，始於93年1 月9 日
    因毒品危害防制條例修正而釋放出所。然甲○○竟猶不思戒
    除惡習，於上開強制戒治執行完畢釋放後5 年內，復分別基
    於施用第一級毒品海洛因與第二級毒品甲基安非他命之概括
    犯意，自93年8 月12日起至94年1 月29日止，在屏東縣內埔
    鄉○○路7 號「夢」汽車旅館、屏東縣潮州鎮友人住所及其
    屏東縣潮州鎮○○里○○路225 之1 號住所房間內等處，以
    約2 日施用1 次之頻率，將海洛因滲入香菸中點燃吸食其煙
    霧之方式，連續施用第一級毒品海洛因；並自93年8 月12日
    起至94年1 月29日止，以每2 日1 次之頻率，將甲基安非他
    命置入玻璃球管內燒烤產生煙霧之方式，在前開處所連續施
    用第二級毒品甲基安非他命。嗣於：
  (一)93年8 月14日18時許，經警方持搜索票至屏東縣內埔鄉○○
    路7 號「夢」汽車旅館202 號房間內搜索時，查獲留宿該處
    之劉鐵文持有海洛因、甲基安非他命及槍械等物品（劉鐵文
    部分由檢察官另行偵辦），於警方有確切根據懷疑而發覺在
    場之甲○○有施用毒品之嫌疑後，甲○○遂向警方自白其向
    劉鐵文取得海洛因及甲基安非他命並予施用之犯行。
  (二)93年10月1 日15時許，在屏東縣屏東市○○街117 號前，因
    形跡可疑為警方攔檢，並於甲○○所攜帶之手提袋內查扣海
    洛因7 包（淨重1.33公克，空包裝重1.49公克）及甲基安非
    他命2 包（驗前毛重36.4公克，驗後毛重36.3公克）後，甲
    ○○遂自白其施用海洛因及甲基安非他命之犯行。
  (三)93年10月13日8時許，經警方持搜索票至甲○○之屏東縣潮
    州鎮○○里○○路225之1號住所搜索，並於其上開住所2樓
    房間內查得海洛因15包（合計淨重2.19公克，空包裝重2.81
    公克）、甲基安非他命3 包（驗前毛重22.1公克，驗後毛重
    22公克）及玻璃球1 只等物後，甲○○遂自白其施用海洛因
    及甲基安非他命之犯行。
  (四)93年12月1 日7 時許，經警方持搜索票進入甲○○之屏東縣
    潮州鎮○○里○○路225 之1 號住所搜索，並當場扣得海洛
    因1 包（淨重0.27公克，空包裝重0.21公克）及香菸1 支等
    物後，甲○○遂自白其施用海洛因及甲基安非他命之犯行。
  (五)94年1月29日17時10分許，經警方發現當時為本院通緝之甲
    ○○之行蹤，於埋伏後遂在屏東縣潮州鎮○○里○○○路
    131號前逮捕甲○○，並於搜索其身體時發現並扣得海洛因3
    包（合計淨重0.42公克，空包裝重0.68公克）及甲基安非他
    命1 包（驗前毛重1 公克，驗後毛重0.9 公克），甲○○遂
    自白其施用海洛因及甲基安非他命之犯行。
二、案經屏東縣警察局屏東分局報請臺灣屏東地方法院檢察署檢
    察官偵查起訴，並由屏東縣警察局及屏東縣警察局屏東分局
    、潮州分局移送及報請臺灣屏東地方法院檢察署檢察官移送
    併辦。
    理  由
一、上述事實，已據被告甲○○坦白承認，又其於93年8 月14日
    、93年10月1 日、93年10月13日、93年12月1 日及94年1 月
    29日為警查獲後於警察局所採集之尿液經送檢驗結果，確呈
    嗎啡（海洛因之水解反應）及甲基安非他命陽性反應，有屏
    東縣衛生局93年8 月25日、同年10月13日、10月27日、12月
    8 日之屏縣衛檢六字第930346號、屏縣衛檢六字第930413號
    、屏縣衛檢六字第930427號、屏縣衛檢六字第930484號煙毒
    及麻醉藥品類委託檢驗結果通知書各1紙及臺灣檢驗科技股
    份有限公司94年2月18日編號KＺ0000000000號濫用藥物尿液
    檢驗報告1紙在卷可憑，此為鑑定機關本於專業知識及以精
    密儀器測試後所得之結論，自可憑信。而扣案之白色粉末狀
    物體26包（合計淨重4.21公克，空包裝重5.19公克）含有海
    洛因成分、白色結晶狀物體6 包（驗前毛重合計59.5公克，
    驗後毛重合計59.2公克）含有甲基安非他命成分之事實，亦
    有法務部調查局93年11月5 日調科壹字第240003340 號、93
    年11月26日調科壹字第240003384 號、93年12月24日調科壹
    字第240003446 號94年3 月18日調科壹字第240003542 號鑑
    定通知書各1 紙及高雄醫學大學附設中和紀念醫院檢驗報告
    3 紙在卷可考，此外，扣案之玻璃球1 只經檢驗有甲基安非
    他命陽性反應，香菸1 支經檢驗有海洛因陽性反應，亦分別
    有高雄醫學大學附設中和紀念醫院檢驗報告2 紙可參，顯然
    均殘留有上開毒品之成分，被告自白施用海洛因及安非他命
    ，應與事實相符，而堪採信。又被告曾於90年間因施用毒品
    案件，經本院以90年度毒聲字第512 號裁定移送觀察、勒戒
    後，認為有繼續施用毒品傾向，再由本院以90年度毒聲字第
    1093號裁定施以強制戒治，嗣經本院裁定停止強制戒治及撤
    銷停止強制戒治（91年度毒聲字第124 號、91年度毒聲字第
    453 號）後，於91年10月19日執行強制戒治完畢出所，並由
    臺灣屏東地方法院檢察署檢察官以91年度戒毒偵字第237 號
    為不起訴處分確定。甲○○再於92年間因施用毒品案件，經
    本院以92年度毒聲字第164 號裁定施以強制戒治，嗣經本院
    裁定停止強制戒治及撤銷停止強制戒治（92年度毒聲字第85
    4 號、92年度毒聲字第1229號）後，始於93年1 月9 日因毒
    品危害防制條例修正而釋放出所等情，有臺灣高等法院被告
    全國前案紀錄表、臺灣屏東地方法院檢察署刑案資料查註紀
    錄表各1 份附卷足憑，故本案事證明確，被告施用海洛因及
    甲基安非他命之犯行，均堪以認定。
二、核被告施用海洛因之行為，係犯毒品危害防制條例第10條第
    1 項施用第一級毒品罪；其施用甲基安非他命之行為，則係
    犯同條例第10條第2 項施用第二級毒品罪。而其於施用海洛
    因與甲基安非他命前或後之持有海洛因與甲基安非他命犯行
    ，各為其施用之高度行為所吸收，均不另論罪。被告除於93
    年8 月12日起至同年月14日之期間施用海洛因及甲基安非他
    命外，又於前開犯罪事實欄所載時、地施用海洛因、甲基安
    非他命等事實，雖未據公訴人起訴，然本院認此部分與本案
    已起訴部分有連續犯之裁判上一罪關係，亦為起訴之效力所
    及，本院應併予審理。被告多次施用海洛因及甲基安非他命
    之行為，時間緊接，手法相同，所犯均係犯罪構成要件相同
    之罪名，顯係基於概括犯意而反覆為之，應依連續犯規定，
    各論以1 罪，並分別加重其刑。查被告前於92年間因違反毒
    品危害防制條例案件，經本院以92年度易字第237 號判決處
    有期徒刑7 月確定，嗣於93年8 月8 日因縮短刑期而執行完
    畢，有臺灣屏東地方法院檢察署刑案資料查註紀錄表及臺灣
    高等法院被告全國前案記錄表在卷可稽，其於5 年以內再犯
    本件有期徒刑之上述2 罪，均為累犯，應加重其刑，其有2
    種刑之加重事由，均應遞加重之。而被告所犯之上述2 罪，
    犯意各別，行為互異，應分別論罪，合併處罰。爰審酌被告
    曾因施用毒品經送勒戒處所施以觀察、勒戒及強制戒治後，
    仍未能戒斷其施用毒品之惡習，足見其陷溺已深，惟因施用
    毒品均僅係戕害其自己身心並無加害他人，犯罪後坦承犯行
    、態度尚稱良好等一切情狀，分別量處如主文所示之刑，並
    定其應執行刑。
三、扣案之海洛因26包（合計淨重4.21公克，空包裝重5.19公克
    ）、甲基安非他命6 包（合計驗前毛重59.5公克，驗後毛重
    59.2公克），均應依毒品危害防制條例第18條第1 項前段之
    規定，沒收銷燬之；至沾附甲基安非他命之玻璃球1 只及摻
    有海洛因成分之香菸1 支，因難與所附著之毒品成分析離，
    亦均應依同條項之規定沒收銷燬之，至鑑驗耗損之安非他命
    ，顯已滅失，亦不必再為沒收銷燬之諭知，均併此敘明。
據上論斷，應依刑事訴訟法第273 條之1 第1 項、第299 條第1
項前段，毒品危害防制條例第10條第1 項、第2 項、第18條第1
項前段，刑法第11條、第47條、第56條、第51條第5 款，判決如
主文。
本案經檢察官鄭伊鈞到庭執行職務。
中　　華　　民　　國　　94　　年　　4 　　月　　14　　日
                  刑事第五庭    法  官  林柏泓
以上正本證明與原本無異。
如不服本判決應於收受本判決送達後十日內向本院提出上訴書狀，
其未敘述上訴理由者，並得於提起上訴後十日內向本院補提理由
書狀（均須按他造當事人之人數附繕本）「切勿逕送上級法院」
中　　華　　民　　國　　94　　年　　4 　　月　　19　　日
                                書記官  劉淑蓉
附錄法條：
毒品危害防制條例第10條
施用第一級毒品者，處 6 月以上 5 年以下有期徒刑。
施用第二級毒品者，處 3 年以下有期徒刑。
